臺灣彰化地方法院刑事判決
110年度交訴字第119號
公  訴  人  臺灣彰化地方檢察署檢察官  
被      告  梁錫文




上列被告因公共危險案件，經檢察官提起公訴（110年度偵字第1
0123號），本院裁定改行簡式審判程序，判決如下：
    主    文
梁錫文犯駕駛動力交通工具發生交通事故致人傷害而逃逸罪，累
犯，處有期徒刑陸月，如易科罰金，以新臺幣壹仟元折算壹日。
    犯罪事實及理由
一、本案犯罪事實及證據，除增列「被告梁錫文於本院審理時之
    自白」作為證據外，其餘均引用如附件臺灣彰化地方檢察署
    檢察官起訴書之記載。
二、論罪科刑
（一）核被告所為，係犯刑法第185條之4第1項前段之駕駛動力
      交通工具發生交通事故致人傷害而逃逸罪。
（二）被告前於民國106年間，因不能安全駕駛案件，經本院以1
      06年度交簡字第707號判決處有期徒刑6月確定，於106年8
      月14日易科罰金執行完畢等情，有臺灣高等法院被告前案
      紀錄表在卷可稽，其於受有期徒刑執行完畢後，5年以內
      故意再犯有期徒刑以上之罪，為累犯。然審酌被告本案係
      因偶然之交通事故後所犯，並非計畫性犯罪，難認有特別
      惡性或刑罰反應力薄弱之情，又考量本案之犯罪情節、被
      告之主觀惡性、告訴人李炎枝受傷程度尚屬輕微及罪刑相
      當原則等情，認處以刑法第185條之4第1項前段之法定最
      低本刑有期徒刑6月，已非輕罰；且因被告於發生交通事
      故後，無視告訴人人車倒地受傷之情狀，未救助告訴人即
      逕行離去，使告訴人陷於二度受傷害之危險中，而被告當
      時並無不能停留現場、救助告訴人之情事，依被告犯罪時
      之情狀，顯無刑法第59條所定情堪憫恕之情形，是如因累
      犯加重最低本刑後，即須量處被告有期徒刑7月以上之不
      得易科罰金或易服社會勞動之刑，則被告所受之刑罰顯已
      超過所應負擔之罪責，而使其人身自由因此有遭受過苛侵
      害之虞，已不符合憲法罪刑相當原則及比例原則，故本院
      依司法院釋字第775號解釋意旨，裁量不加重其刑。
（三）爰以行為人之責任為基礎，審酌被告於交通事故發生後，
      未立即報警或對告訴人施以救護，亦未留下姓名或任何可
      資聯絡之方式，反而離開現場，所為實有不該；惟念及其
      犯罪後均坦承犯行，復與告訴人調解成立，並已賠償告訴
      人損害，有彰化縣彰化市調解委員會110刑調字第1708號
      調解書在卷可稽（見偵卷第105頁），犯後態度尚佳，暨
      考量其國中肄業，目前擔任臨時工，月收入約新臺幣2萬
      元，沒有負債，離婚，有1名成年子女，目前獨居之智識
      程度、家庭生活與經濟狀況等一切情狀，量處如主文所示
      之刑，並諭知易科罰金之折算標準，以示懲儆。
三、依刑事訴訟法第273條之1第1項，第299條第1項前段、第310
     條之2、第454條第2項，判決如主文。
四、如不服本判決，得自收受送達之日起20日內，向本院提起上
    訴。
本案經檢察官詹雅萍提起公訴，檢察官林子翔到庭執行職務。
中　　華　　民　　國　　110 　年　　11　　月　　16　　日
                  刑事第八庭  法  官  徐啓惟
以上正本證明與原本無異。
如不服本判決應於收受判決後20日內向本院提出上訴書狀，並應
敘述具體理由；其未敘述上訴理由者，應於上訴期間屆滿後20日
內向本院補提理由書（均須按他造當事人之人數附繕本）「切勿
逕送上級法院」。
告訴人或被害人對於判決如有不服具備理由請求檢察官上訴者，
其上訴期間之計算係以檢察官收受判決正本之日期為準。
中　　華　　民　　國　　110 　年　　11　　月　　16　　日
                              書記官　林佑儒
附錄論罪科刑條文：
刑法第185條之4第1項
駕駛動力交通工具發生交通事故，致人傷害而逃逸者，處6月以
上5年以下有期徒刑；致人於死或重傷而逃逸者，處1年以上7年
以下有期徒刑。
犯前項之罪，駕駛人於發生交通事故致人死傷係無過失者，減輕
或免除其刑。
附件：
臺灣彰化地方檢察署檢察官起訴書
                                    110年度偵字第10123號
　　被　　　告　梁錫文　男　00歲（民國00年0月00日生）
　　　　　　　　　　　　住彰化縣○○市○○路000號（彰化
                          戶政事務所）
                        居彰化縣○○市○○路0段00巷00號
　　　　　　　　　　　　國民身分證統一編號：Z000000000號
上列被告因公共危險案件，業經偵查終結，認應提起公訴，茲將
犯罪事實及證據並所犯法條分敘如下：
　　　　犯罪事實
一、梁錫文前因公共危險案件，經臺灣彰化地方法院以106年度
    交簡字第707號判決判處有期徒刑6月，併科罰金2萬元確定
    ，於民國106年8月14日易科罰金執行完畢。詎猶不知悔改，
    於110年8月8日18時38分，騎乘車牌號碼000-000號普通重型
    機車沿彰化縣○○市○○路3段由北往南方向行駛，行經泰和路3
    段52號旁，疏未注意車前狀況，適有李炎枝騎乘車牌號碼00
    0-000號普通重型機車沿彰化縣○○市○○路3段由南往北方向駛
    至，梁錫文見狀閃煞不及，二車遂發生碰撞，李炎枝因此人
    車倒地，受有右側手部開放性傷口、右手肘、左膝及左足擦
    傷等傷害（涉犯過失傷害罪嫌部分，另為不起訴處分）。然
    梁錫文明知騎乘上開機車肇事已導致李炎枝受傷，竟萌生肇
    事逃逸之犯意，未停留在現場提供必要之救助，亦未為呼叫
    救護車到場等適當措施，即逕自駕駛上開小客車逃逸。嗣為
    警據報到場處理後，始循線查獲上情。
二、案經李炎枝訴由彰化縣警察局彰化分局報告偵辦。
　　　　證據並所犯法條
一、證據清單暨待證事實
編號 證  據  名  稱 待　  證  　事  　實 1 被告梁錫文於警詢及偵訊時之自白。 上開犯罪事實之全部。 2 告訴人李炎枝於警詢及偵訊時之指訴。 上開犯罪事實之全部。 3 道路交通事故現場圖、道路交通事故調查報告表㈠、㈡、現場照片、監視器錄影畫面翻拍相片。 ⑴事故現場狀況、被告騎乘車輛與告訴人騎乘車輛之位置、行進方向。 ⑵被告肇事當時，有未注意車前狀況之過失。 4 彰化基督教醫療財團法人彰化基督教醫院診斷書。 告訴人急診就醫時，受有右側手部開放性傷口、右手肘、左膝及左足擦傷等傷害之事實。 5 彰化縣警察局舉發違反道路交通管理事件通知單影本、監視器錄影光碟。 被告肇事後逃逸之事實。 
二、核被告梁錫文所為，係犯刑法第185條之4第1項前段之肇事
    致人受傷逃逸罪嫌。被告曾受如犯罪事實欄所載之論罪科刑
    及執行情形，有本署刑案資料查註紀錄表1份在卷可憑，其
    於有期徒刑執行完畢後5年內，故意再犯本件有期徒刑以上
    之罪，為累犯，請依刑法第47條第1項規定酌情加重其刑。
    請審酌被告事後坦承犯行之態度，並與告訴人為調解成立，
    告訴人已不追究等情，有彰化縣彰化市調解委員會調解書、
    偵訊筆錄等附卷可稽，對被告量處適當之刑。
三、依刑事訴訟法第251條第1項提起公訴。
　　此　致
臺灣彰化地方法院
中　　華　　民　　國　 110　　年　　10　　月　　13　　日
                              檢  察  官  詹雅萍